臺灣臺南地方法院刑事裁定　　　　　　100年度撤緩字第132號
聲　請　人　臺灣臺南地方法院檢察署檢察官
受　刑　人　陳志哲
上列聲請人因受刑人竊盜案件，聲請撤銷緩刑之宣告（100 年度
執聲字第1515號），本院裁定如下：
    主  文
陳志哲於臺灣臺南地方法院一○○年度易字第五四二號刑事判決
之緩刑宣告撤銷。
    理  由
一、聲請意旨略以：受刑人陳志哲因竊盜案件，前經臺灣臺南地
    方法院以100 年度易字第542 號判決判處有期徒刑10月，緩
    刑3 年，並於民國100 年7 月18日確定。惟受刑人於緩刑期
    前之100 年2 月27日故意更犯毒品危害防制條例之罪，經臺
    灣臺南地方法院於100 年8 月9 日以100 年度訴字第708 號
    判處有期徒刑6 月，如易科罰金，以新臺幣（下同）1,000
    元折算1 日，於100 年9 月28日確定在案。因認受刑人於緩
    刑期前故意犯他罪，並於緩刑期內受得易科罰金之有期徒刑
    宣告確定，顯見緩刑宣告對其難收矯治之效，而聲請將上述
    緩刑之宣告予以撤銷。
二、按刑法關於緩刑宣告得撤銷之原因，已於94年2 月2 日新增
    公布刑法第75條之1 ，並於95年7 月1 日施行。而新修正刑
    法第75條之1 係規定：「受緩刑之宣告而有下列情形之一，
    足認原宣告之緩刑難收其預期效果，而有執行刑罰之必要者
    ，得撤銷其宣告：一、緩刑前因故意犯他罪，而在緩刑期內
    受得易科罰金之有期徒刑、拘役或罰金之宣告確定者。二、
    緩刑期內因故意犯他罪，而在緩刑期內受得易科罰金之有期
    徒刑、拘役或罰金之宣告確定者。三、緩刑期內因過失更犯
    罪，而在緩刑期內受有期徒刑之宣告確定者。四、違反第74
    條第2項第1款至第8款所定負擔情節重大者」，考其立法意
    旨略以：關於緩刑之撤銷，現行法第75條第1項固已設有2款
    應撤銷之原因；至得撤銷緩刑之原因，則僅於保安處分章內
    第93條第3項與撤銷假釋合併加以規定，體例上不相連貫，
    實用上亦欠彈性，爰參酌德國及奧地利現行立法例增訂得撤
    銷緩刑之原因，其中現行關於緩刑前或緩刑期間故意犯他罪
    ，而在緩刑期內受得易科罰金之有期徒刑之宣告者，列為應
    撤銷緩刑之事由，因認過於嚴苛，而排除第75條應撤銷緩刑
    之事由，移列至得撤銷緩刑事由，俾使「法官依被告再犯情
    節，而裁量是否撤銷先前緩刑之宣告」；其次，如有前開事
    由，但判決宣告得易科罰金之有期徒刑、拘役、罰金時，可
    見行為人仍未見悔悟，有列為得撤銷緩刑之事由，以資彈性
    適用，爰於第1項第1款、第2款增訂之。且本條採用裁量撤
    銷主義，賦予法院撤銷與否之權限，特於第一項規定實質要
    件為「足認原宣告之緩刑難收其預期效果，而有執行刑罰之
    必要」，供作審認之標準。亦即於上揭「得」撤銷緩刑之情
    形，法官應依職權本於合目的性之裁量，妥適審酌被告所犯
    前後數罪間，關於法益侵害之性質、再犯之原因、違反法規
    範之情節是否重大、被告主觀犯意所顯現之惡性及其反社會
    性等情，是否已使前案原為促使惡性輕微之被告或偶發犯、
    初犯改過自新而宣告之緩刑，已難收其預期之效果，而確有
    執行刑罰之必要，此與刑法第75條第1項所定2款要件有一具
    備，即毋庸再行審酌其他情狀，應逕予撤銷緩刑之情形不同
    ，先予敘明。
三、經查：受刑人於前案竊盜案件受緩刑宣告後，因故意於該案
    件緩刑期前之100 年2 月7 日更犯施用第一級毒品罪，於緩
    刑期內之100 年8 月9 日經本院以100 年度訴字第708 號刑
    事判決判處有期徒刑6 月，如易科罰金，以1,000 元折算 1
    日，並於100 年9 月28日確定在案（下稱後甲案），有臺灣
    高等法院被告前案紀錄表及該2 案刑事判決各一份在卷可按
    （附於100 年度執聲字第1515號卷內）。又受刑人於緩刑期
    前除犯上開後甲案外，又於前案竊盜案件審理程序中（前案
    於100 年6 月9 日行準備及審理程序）、後甲案之施用毒品
    案件偵查程序中（後甲案於100 年5 月19日偵訊）之100 年
    6 月5 日、100 年6 月6 日另犯施用第一、二級毒品案件，
    經本院以100 年度訴字第886 號判決各判處有期徒刑6 月、
    3 月，應執行有期徒刑7 月，如易科罰金，均以1,000 元折
    算1 日確定在案（下稱後乙案）等情，除有卷附上開臺灣高
    等法院被告前案紀錄表可按外，亦有後乙案之刑事判決、前
    案之準備及審理筆錄暨送達證書、後乙案之偵訊筆錄各1 份
    在卷可稽（見本院卷第8 至10、20至29頁），顯見其施用毒
    品之積習難改，且毒品足以戕害國民身心健康、嚴重危害社
    會秩序，甚至動搖腐蝕國本，乃眾所週知之事，是受刑人一
    再犯施用毒品罪，亦可認定其法治觀念薄弱，違反法規範之
    情節重大，而難認受刑人已痛改前非，真心悔過。再受刑人
    於犯下前案、後兩案後之緩刑期間，一直處於無業狀態，業
    經本院職權調閱受刑人執行緩刑付保護管束之臺灣臺南地方
    法院檢察署100 年度執護字第490 號卷宗查核屬實，並有受
    刑人之執行保護管束情況約談報告表、執行保護管束觀護輔
    導紀要附卷可佐（見本院卷第11至17頁），亦彰顯受刑人不
    思努力謀生、沈迷於毒品（或須仰賴服用美沙冬以克制毒癮
    ）之反社會性，堪認受刑人在其毒癮未戒除及有正當工作營
    生前，再犯罪之機率甚高，本院審酌上情，認前案對受刑人
    所宣告之緩刑，顯然無法促其改過自新，而難收預期之抑制
    再犯、矯治教化功效，自有執行刑罰之必要。是聲請人聲請
    撤銷受刑人前案之緩刑宣告，經核與刑法第75條之1 第1 項
    第1款之規定相符，應予准許。
四、依刑事訴訟法第476條，裁定如主文。
中    華    民    國   100    年    10    月    31    日
                  刑事第七庭     法  官  林欣玲
以上正本證明與原本無異。
如不服本裁定應於送達後5日內向本院提出抗告狀。
                                 書記官  鄭佩玉
中    華    民    國   100    年    10    月    31    日